臺灣新竹地方法院刑事判決　　　　　　　　　　　　　九十三年度交訴字第二一號
　　公　訴　人　臺灣新竹地方法院檢察署檢察官
　　被　　　告　甲○○　男　二.
右列被告因過失致死等案件，經檢察官提起公訴（九十三年度偵字第二七一六號、第
二九六八號），經本院合議庭裁定以簡式審判程序審理，並判決如左：
    主  文
甲○○服用酒類，不能安全駕駛動力交通工具而駕駛，處罰金貳萬伍仟元，如易服勞
役，以佰元折算壹日。又因過失致人於死，處有期徒刑陸月，如易科罰金，以佰
元折算壹日。緩刑年，緩刑期內付保護管束。
    事  實
一、甲○○明知服用酒類後駕駛動力交通工具，將因注意力減低、反應能力趨緩，危
    及他人行車往來之安全，致生公共危險，且未領有自小客車駕駛執照者不得駕駛
    自小客車，猶於民國九十二年十二月十三日晚上六時起，在新竹縣新埔鎮某處以
    及新竹市○○路克拉碼頭ＴＶＰＵＢ，與友人魏士皓等人飲用威士忌酒，迄翌日
    即九十二年十二月十四日凌晨三時許，友人魏士皓因不勝酒力先返回車號ＬＱ
    ─四四六六號自小客車副駕駛座上睡覺，甲○○則繼續飲酒，迨九十二年十二月
    十四日凌晨四時許，甲○○已達不能安全駕駛動力交通工具之程度，卻於酒後且
    未領有自小客車駕駛執照之狀態下，無照駕駛上開自小客車，車上附載友人魏士
    皓，往新竹縣竹北市方向行駛。嗣於九十二年十二月十四日凌晨四時四十五分許
    ，甲○○駕駛前述自小客車行經新竹縣竹北市○○路交岔口時，本應注意飲用酒
    類後其吐氣所含酒精濃度超過每公升○‧二五毫克者不得駕車，且駕駛人應注意
    車前狀況，隨時採取必要之安全措施，依當時情形並無不能注意之情形，但因酒
    後注意能力降低而疏未注意，控車失當導致前述自小客車駛出車道，並衝入路旁
    之騎樓，撞擊新竹縣竹北市○○路五四八號「北區房屋」之騎樓水泥柱與鐵捲門
    ，躺臥於副駕駛座之魏士皓因而受到頭部外傷、下頷骨折、氣道裂傷、雙側氣胸
    血胸、中縱隔氣腫、胸部鈍力損傷等傷害，雖經路人通知救護車送往東元綜合醫
    院急救，然延至同日上午八時十六分仍因胸部鈍力損傷傷重不治死亡。而車禍發
    生後，甲○○亦因受到頭部外傷、面部裂傷、左手肘裂傷等傷害送往新仁醫院急
    救，經抽血檢驗血中酒精濃度，，換算為呼氣酒精濃度值高達每公升一點四五毫
    克，而查悉上情。
二、案經魏士皓之父乙○○告訴及臺灣新竹地方法院檢察署檢察官相驗後自動偵查起
    訴。
    理  由
一、本件被告甲○○被訴之過失致死等案件，非死刑、無期徒刑或最輕本刑為三年以
    上有期徒刑之罪，亦非高等法院管轄之第一審案件，且被告於本院準備程序中就
    被訴事實為有罪之陳述，經本院合議庭認合於新修正刑事訴訟法第二百七十三條
    之一第一項之規定，裁定進行簡式審判程序，合先敘明之。
二、訊據被告甲○○對於右揭事實均已坦承不諱，就其駕車肇事部分，核與證人即現
    場處理之消防人員尤穎謙、吳育銘、周凱迪於警、偵訊時之證詞：「我們到現場
    時，死者平躺在副駕駛座上已經昏迷，傷者意識清楚地坐在副駕駛座腳踏墊上方
    ，沒有生命危險」等語相符；證人即被害人魏士皓之軍中同袍李東坡、曾國泰，
    證人即被告與被害人魏士皓共同之朋友林玉才、邱慶翔，亦均於警訊或偵查時證
    稱，渠等前往醫院探視被告，被告承認事故發生時前述自小客車由其駕駛；而前
    述自小客車內排檔桿頭上採得之數枚指紋中，其中編號一指紋與被告指紋卡之右
    手中指指紋相符，其餘指紋則因紋線不清或特徵點不足無法比對，有新竹縣警察
    局九十三年二月二日竹縣警刑四字第０九三００二二一０二號函暨所附之內政部
    警政署刑事警察局鑑驗書影本存卷可參，可供佐證本件車禍發生時確由被告所駕
    駛；又車禍發生情形，復經證人即「北區房屋」店長莊漢鉉、鄰近之「萊爾富」
    便利超商店員陳秀霞證述甚明，且有道路交通事故現場圖、道路交通事故調查報
    告表、刑法第一百八十五條之三案件測試觀察紀錄表、新仁醫院血液檢驗數據表
    各一份及車禍現場照片暨車損照片二十二幀在卷可按；綜合上情，被告之自白堪
    信與事實相符。按未領有自小客車駕駛執照者不得駕駛自小客車；飲酒後吐氣所
    含酒精成分超過每公升○．二五毫克以上者，不得駕車；又汽車行駛時，駕駛人
    應注意車前狀況，並隨時採取必要之安全措施，道路交通管理處罰條例第二十一
    條第一項第一款、道路交通安全規則第一百十四條第二款、第九十四條第三項分
    別定有明文。被告違反上開規定，無照且酒精濃度過量駕駛自小客車，控車不當
    駛出路外，自有過失且其過失行為係本件肇事之原因，堪可認定，台灣省竹苗區
    車輛行車事故鑑定委員會鑑定結果，亦同此意見，有該會九十三年四月十九日竹
    鑑字第九三０四八八號函暨鑑定意見書附卷可憑。再者，被害人魏士皓因本件車
    禍事故受到頭部外傷、下頷骨折、氣道裂傷、雙側氣胸血胸、中縱隔氣腫、胸部
    鈍力損傷等傷害，雖送往東元綜合醫院急救，然延至九十二年十二月十四日上午
    八時十六分仍因胸部鈍力損傷傷重不治死亡之事實，有東元綜合醫院診斷證明書
    一紙附卷可稽，且經臺灣新竹地方法院檢察署檢察官督同法醫師相驗屬實，製有
    勘驗筆錄、相驗屍體證明書及驗斷書各一份附卷足憑，此外，並有相驗照片三幀
    在卷足考，是被告之過失行為與被害人魏士皓之死亡結果間，有相當因果關係，
    堪可認定。綜上各情，被告犯行洵堪認定，自應依法論罪科刑。
三、核被告甲○○服用酒類，不能安全駕駛動力交通工具而駕駛，此部份所為係犯刑
    法第一百八十五條之三之酒後不能安全駕駛動力交通工具而駕駛罪。又被告因過
    失致人於死，另犯刑法第二百七十六條第一項之過失致死罪。被告所犯上開刑法
    第一百八十五條之三之酒後不能安全駕駛動力交通工具而駕駛罪，與刑法第二百
    七十六條第一項之過失致死罪間，犯意各別，行為互殊，應予分論併罰。被告無
    照駕駛自小客車，因酒醉駕車致人死亡，依法應負刑事責任，所犯過失致人於死
    罪部分應依道路交通管理處罰條例第八十六條第一項之規定加重其刑。爰審酌政
    府宣導酒後不得駕車之禁令歷時甚久，酒醉駕車危害大眾交通安全至鉅，被告卻
    置若罔聞，過失程度非輕，且造成年紀僅二十來歲之現役軍人魏士皓死亡，所生
    之危害甚大，惟念及被告素行良好，有臺灣新竹地方法院檢察署刑案資料查註紀
    錄表、臺灣高等法院被告全國前案紀錄表各一份可參，肇事後坦承全部犯行，已
    與被害人家屬達成民事調解，不含汽車強制責任險願意分期賠償共新台幣二百三
    十萬元，有本院民事庭九十三年度竹調字第一六一號調解筆錄附卷可按，迄本件
    言詞辯論終結前到期之款項，均已依約按期賠償，亦經告訴人乙○○陳稱在卷，
    足見被告犯後態度良好，確有悔意及履行民事調解之誠意等一切情狀，分別量處
    如主文所示之刑，併諭知罰金如易服勞役、有期徒刑如易科罰金之折算標準。又
    被告前未曾受有期徒刑以上刑之宣告，有前述臺灣新竹地方法院檢察署刑案資料
    查註紀錄表、臺灣高等法院被告全國前案紀錄表各一份在卷可查，且如前述，被
    告於犯罪後業已賠償告訴人部分數額，其餘分期賠償之金額尚有賴被告繼續工作
    而得以支付，衡酌現實狀況，本院認本判決所宣告之刑，均以暫不執行為宜，爰
    併宣告緩刑三年，以勵自新，然為收緩刑之效，併宣告於緩刑期內付保護管束。
據上論斷，應依刑事訴訟法第二百七十三條之一第一項、第二百九十九條第一項前段
，刑法第一百八十五條之三、第二百七十六條第一項、第四十二條第二項前段、第四
十一條第一項、第七十四條第一款、第九十三條第一款，道路交通管理處條例第八十
六條第一項，罰金罰鍰提高標準條例第一條前段、第二條，判決如主文。
本案經檢察官林李嘉到庭執行職務。
中　　　華　　　民　　　國　　九十三　　年　　　九　　　月　　 三十 　　日
                                    臺灣新竹地方法院刑事第五庭
                                  　　　法　官  李珮瑜
右正本證明與原本無異。
如不服本判決，應於判決送達後十日內向本院提出上訴狀( 應附繕本 )，上訴於臺灣
高等法院。
                                        書記官  龔紀亞
中　　　華　　　民　　　國　　九十三　　年　　　九　　　月　　 三十 　　日
附錄本案論罪科刑法條：
刑法第一百八十五條之三服用毒品、麻醉藥品、酒類或其他相類之物，不能安全駕駛
動力交通工具而駕駛者，處一年以下有期徒刑、拘役或三萬元以下罰金。
刑法第二百七十六條第一項
因過失致人於死者，處二年以下有期徒刑、拘役或二千元以下罰金。
